臺灣臺北地方法院刑事判決
111年度訴字第469號
公  訴  人  臺灣臺北地方檢察署檢察官
被      告  徐東暘
選任辯護人  詹振寧律師
上列被告因違反毒品危害防制條例案件，經檢察官提起公訴（11
1年度偵字第288號），本院判決如下：
    主  文
徐東暘販賣第三級毒品，未遂，處有期徒刑壹年。緩刑伍年。緩
刑期間付保護管束，並應於本判決確定後肆年內，向執行檢察官
指定之政府機關、政府機構、行政法人、社區或其他符合公益目
的之機構或團體，提供貳佰小時之義務勞務，並應接受法治教育
課程參場次。
扣案含第三級毒品4-甲基甲基卡西酮之毒品咖啡包拾包（驗餘淨
重肆拾柒點貳陸公克，含包裝袋拾只），均沒收。
扣案之iPhone手機壹支（含SIM卡壹張），沒收。
    事  實
一、徐東暘基於販賣第三級毒品以營利之犯意，於民國110年12月
    15日下午5時許，以其iPhone手機連接網路，以帳號「陳個人
    」在Facebook網站社團「偏門工作」中，張貼「金惡魔1:40
    0北桃園新北不打槍telegram@qazyh」之暗示兜售含第三級
    毒品4-甲基甲基卡西酮成分之毒品咖啡包廣告貼文，經員警
    執行網路巡邏勤務發現。員警於同日喬裝買家，以通訊軟體Tel
    egram與徐東暘聯繫，雙方達成以新臺幣（下同）5,000元購
    買前述毒品咖啡包10包之合意，並約定於同日晚間9時40分
    許，在臺北市○○區○○路0段000號前進行交易。嗣徐東暘於約定
    時間抵達上址，並將前述毒品咖啡包10包交予喬裝買家之員
    警，員警旋即表明身分，當場逮捕而未遂，並扣得前揭毒品
    咖啡包10包（驗前總淨重48.32公克，驗前總純質淨重0.48
    公克）及iPhone手機1支。
二、案經臺北巿政府警察局大安分局報告臺灣臺北地方檢察署檢
    察官偵查起訴。
    理  由
壹、證據能力
　　本院引用被告以外之人於審判外之陳述，業經檢察官、被告
    徐東暘及辯護人於本院審理期日均同意有證據能力（見本院
    卷第64頁至第65頁），本院審酌該等證據作成之情況，核無
    違法取證或其他瑕疵，且與待證事實具有關聯性，認為以之
    作為證據為適當，依刑事訴訟法第159條之5規定，均有證據
    能力。其餘認定本案犯罪事實之非供述證據，查無違反法定
    程序取得之情，依刑事訴訟法第158條之4規定反面解釋，亦
    具有證據能力。
貳、實體事項
一、認定犯罪事實所憑之證據及理由
　　上開犯罪事實，業據被告於警詢、偵查、本院準備程序及審
    理時均坦承不諱（見偵卷第15頁至第22頁、第77頁至第79頁
    、本院卷第33頁至第39頁、第63頁至第73頁），復有臺北市
    政府警察局大安分局安和路派所警員蔡榮軒之職務報告、臺
    北市政府警察局大安分局扣押筆錄及扣押物品目錄表、被告
    張貼之販毒廣告貼文截圖、員警喬裝買家與被告間之Telegr
    am訊息紀錄截圖12張、內政部警政署刑事警察局111年3月1
    日刑鑑字第1108046726號鑑定書在卷足憑（見偵卷第27頁至
    第33頁、第45頁至第51頁、第127頁至第129頁），並有前述
    毒品咖啡包10包扣案可資佐證，足徵被告任意性自白與事實
    相符，堪予採信。本案事證明確，被告販賣第三級毒品未遂
    犯行，堪以認定，應依法論科。
二、論罪科刑
　㈠論罪：
　  按4-甲基甲基卡西酮係毒品危害防制條例第2條第2項第3款
    所列管之第三級毒品。又按警方為求破案，佯裝購毒者而與
    毒販聯繫，經毒販允諾，依約攜帶毒品至約定地點而旋為員
    警當場查獲者，因員警原無買受毒品之意思，事實上不能真
    正完成買賣毒品之行為，故販毒者僅成立販賣毒品未遂罪。
    查被告與喬裝買家之員警達成毒品交易之合意，已著手於販
    賣第三級毒品，惟因交易對象為喬裝買家之員警，該員警實
    無購買毒品真意，事實上不能完成買賣毒品行為，故應論以
    販賣未遂罪。是核被告所為，係犯毒品危害防制條例第4條
    第6項、第3項之販賣第三級毒品未遂罪。又被告意圖販賣而
    持有第三級毒品之低度行為，應為販賣未遂之高度行為所吸
    收，不另論罪。
　㈡刑之減輕事由：
　⒈被告雖已著手販賣第三級毒品行為，惟因喬裝買家之員警無
    購買毒品真意，事實上不能真正完成買賣毒品行為，是被告
    犯行僅止於未遂，爰依刑法第25條第2項規定減輕其刑。
　⒉被告於警詢、偵查、本院審理時均對上開犯行自白不諱，爰
    依毒品危害防制條例第17條第2項規定減輕其刑，並依法遞
    減之。
　⒊被告於110年12月16日警詢時供稱其毒品來源為羅仁舜，經警
    循線查獲羅仁舜並移送臺灣新北地方檢察署檢察官偵辦，復
    據該署檢察官予以起訴等情，有臺北市政府警察局大安分局
    111年3月24日北市警安分刑字第1113007662號函、臺灣新北
    地方檢察署檢察官111年度偵字第13715號起訴書在卷可查（
    見偵卷第97頁、本院卷第57頁至第59頁），堪認被告已詳實
    供出毒品上游，並因而查獲，爰依毒品危害防制條例第17條
    第1項之規定減輕其刑，並依法再遞減之。
　⒋辯護人雖請求依刑法第59條規定減輕其刑，惟審酌被告無視
    我國毒品禁令，恣意以網路公然張貼販毒訊息並著手販賣毒
    品，造成毒品流通至不特定人之危險，情節非輕。況且本案
    經以刑法第25條第2項、毒品危害防制條例第17條第2項、第
    1項依序減輕其刑後，已無情輕法重之憾，尚無再援引刑法
    第59條減輕其刑之必要。
  ㈢量刑審酌：
　  爰以行為人之責任為基礎，審酌被告明知毒品戕害身心健康
    ，竟無視法律禁令，造成擴大毒品流通範圍之危險及治安危
    殆，當不宜輕縱。惟考量被告犯後始終坦承犯行，態度良好
    ，且其本次販毒犯行未得逞，亦無獲利，犯罪所生損害相對
    輕微。另衡之被告自述：我目前在臺北市立聯合醫院松德醫
    院治療毒癮及躁鬱症等語（見本院卷第72頁），有臺北市立
    聯合醫院松德院區診斷證明書1份附卷可佐（見本院卷第79
    頁），且被告於本案前之110年9月8日起，即已因「雙極疾
    患、目前為無精神病特徵之未分類躁症發作」、「其他興奮
    劑依賴，伴有知覺障礙中毒」、「急性壓力反應」、「心理
    生理性失眠症」等健康問題至醫療財團法人羅許基金會羅東
    博愛醫院就診等情，亦有該醫院之診斷證明書2份在卷可按
    （見本院卷第78頁、第80頁），另綜合考量被告自述大學休
    學中之智識程度、由父母撫養之生活狀況及別無前科之素行
    （臺灣高等法院被告前案紀錄表參照）等一切情狀，量處如
    主文所示之刑。
　㈣緩刑：
　　被告未曾因故意犯罪受有期徒刑以上刑之宣告，有臺灣高等
    法院被告前案紀錄表在卷可憑，渠因一時失慮，致罹刑章，
    犯後坦承犯行，本院認其經此教訓後，應知警惕無再犯之虞
    ，認上開所宣告之刑以暫不執行為適當，爰宣告緩刑5年，
    並依刑法第93條第1項第2款規定，於緩刑期間付保護管束；
    又為使其記取教訓，併依刑法第74條第2項第5款及第8款規
    定，諭知被告應於本判決確定之日起4年內，向執行檢察官
    指定之政府機關、政府機構、行政法人、社區或其他符合公
    益目的之機構或團體，提供200小時之義務勞務及應接受法
    治教育課程3場次，以勵自新。倘被告違反上開應行負擔之
    事項且情節重大者，依法其緩刑之宣告仍得由檢察官向法院
    聲請撤銷，併此指明。
三、沒收
　㈠扣案之毒品咖啡包10包（驗餘淨重47.26公克），經送內政部
    警政署刑事警察局檢驗，檢出第三級毒品4-甲基甲基卡西酮
    成分，有內政部警政署刑事警察局111年3月1日刑鑑字第110
    8046726號鑑定書在卷可憑（見偵卷第127頁），核屬第三級
    毒品暨違禁物，應依刑法第38條第1項之規定宣告沒收。又
    盛裝上開毒品之包裝袋10只，因毒品殘渣無法析離且無析離
    必要與實益，應一併宣告沒收。
　㈡扣案之iPhone手機1支（含SIM卡1張）係被告與員警喬裝之購
    毒者聯繫時所用，據被告坦認在卷（見本院卷第66頁），核
    屬上揭犯行所用之物，爰不問屬於犯罪行為人與否，依毒品
    危害防制條例第19條第1項規定，宣告沒收。
據上論斷，應依刑事訴訟法第299條第1項前段，毒品危害防制條
例第4條第6項、第3項、第17條第2項、第1項、第19條第1項，刑
法第11條、第25條第2項、第74條第1項第1款、第93條第1項第2
款、第74條第2項第5款、第8款、第38條第1項，判決如主文。
本案經檢察官陳思荔提起公訴，檢察官陳映蓁到庭執行職務。
中　　華　　民　　國　　111 　年　　12　　月　　21　　日
　　  　　　  刑事第一庭　審判長　法  官  李小芬
　　　　　　　　　　　　　　　　　法  官  張德寬
　　　　　　　　　　　　　　　　　法  官  林志洋
以上正本證明與原本無異。
如不服本判決應於收受送達後20日內向本院提出上訴書狀，並應
敘述具體理由；其未敘述上訴理由者，應於上訴期間屆滿後20日
內向本院補提理由書（均須按他造當事人之人數附繕本）「切勿
逕送上級法院」。
  　　　　　　　　　　　　　　　　書記官　黃傳穎
中　　華　　民　　國　　111 　年　　12　　月　　21　　日
附錄本案論罪科刑條文：
毒品危害防制條例第4條
製造、運輸、販賣第一級毒品者，處死刑或無期徒刑；處無期徒
刑者，得併科新臺幣3千萬元以下罰金。
製造、運輸、販賣第二級毒品者，處無期徒刑或10年以上有期徒
刑，得併科新臺幣1千5百萬元以下罰金。
製造、運輸、販賣第三級毒品者，處7年以上有期徒刑，得併科
新臺幣1千萬元以下罰金。
製造、運輸、販賣第四級毒品者，處5年以上12年以下有期徒刑
，得併科新臺幣5百萬元以下罰金。
製造、運輸、販賣專供製造或施用毒品之器具者，處1年以上7年
以下有期徒刑，得併科新臺幣1百50萬元以下罰金。
前五項之未遂犯罰之。